【裁判字號】    98,交聲,1206
【裁判日期】    981030
【裁判案由】    違反道路交通管理處罰條例聲明異議
【裁判全文】
臺灣士林地方法院交通事件裁定        98年度交聲字第1206號
原處分機關  交通部公路總局臺北區監理所基隆監理站
異議人即    甲○○
受處分人
上列異議人即受處分人因違反道路交通管理處罰條例案件，對於
交通部公路總局臺北區監理所基隆監理站於民國98年9 月7 日所
為之處分（原處分案號：基監字第裁42-CS0000000號），聲明異
議，本院裁定如下：
    主  文
異議駁回。
    理  由
一、按汽車駕駛人，行經有燈光號誌管制之交岔路口闖紅燈者，
    處新臺幣（下同）1,800 元以上5,400 元以下罰鍰，道路交
    通管理處罰條例第53條第1 項定有明文；又汽車駕駛人，有
    同條例第53條第1 項之情形者，除依原條款處罰鍰外，並記
    違規點數3 點，道路交通管理處罰條例第63條第1 項第3 款
    亦有明文。
二、原處分意旨略以：異議人即受處分人甲○○於民國98年6 月
    27日15時2 分許，騎乘車號636-BKV 號重型機車（下稱上開
    機車），行經臺北縣汐止市○○路○段與建成路口處，於有
    燈光號誌管制之交岔路口闖紅燈，為臺北縣政府警察局汐止
    分局員警以科學儀器拍照取證，並以機車所有人為受處分人
    逕行製單舉發，爰依道路交通管理處罰條例第53條第1 項之
    規定，處異議人罰鍰1,800 元整，並依同條例第63條第1 項
    第3 款（裁決書漏載「第3 款」）記違規點數3 點。
三、聲明異議意旨略以：伊當時係跟隨在中型箱型貨車後方騎過
    該丁字路口，當車行於丁字路口前時，伊視線被箱型貨車高
    度阻礙，無法看到號誌燈變換情形，只能魚貫隨箱型車保持
    行進，且當時前方所有車輛皆魚貫而行，更有執法之交通巡
    邏車駛過該路口，伊很自然跟隨車輛前進，絕非故意不遵守
    交通號誌闖紅燈，為此狀請鈞院撤銷原處分云云。
四、經查：異議人甲○○騎乘上開機車，於上揭時間行經有燈光
    號誌管制之臺北縣汐止市○○路○ 段與建成路交岔路口時，
    因有駕車行經有燈光號誌管制之交岔路口闖紅燈，為警逕行
    製單舉發之違規事實，為異議人所不爭執，並有臺北縣政府
    警察局北縣警交大字第CS0000000 號舉發違反道路交通管理
    事件通知單影本1 紙及採證照片共2 張附卷可稽，足證異議
    人確實有於上開違規地點為警製單舉發之事實無訛。本件異
    議人雖以上揭情詞置辯，惟道路交通管理處罰條例所規定之
    裁罰，本屬行政罰之性質，法律無特別規定時，不論行為人
    違規行為係出於故意、過失，均屬應處罰之行為（司法院大
    法官會議釋字第275 號解釋意旨參照），是縱異議人上開行
    為係屬無心之失所造成之過失行為，仍無解於違規行為之成
    立，合先敘明。本件異議人雖非故意違規，然其既為考領合
    格駕駛執照之駕駛人，理應知曉遵守交通規則之重要與必要
    性，於行車時自應與前方中型貨車保持適當距離，以能清楚
    辨識車前狀況及號誌轉換為要，而非一昧跟隨前方貨車行進
    ，如此不啻使自身處於易肇事風險之中，更危及他駕駛人用
    路安全，且觀卷附2 張採證照片所示，系爭路口寬廣，僅有
    4 至5 輛汽、機車通行，並無交通紊亂、擁擠阻塞等情，異
    議人更能輕易調整自身與前車適當距離，惟異議人竟捨此不
    為，反緊跟於中型貨車之後違規闖越該路口，異議人所執理
    由，殊無足採。另異議人質以左前方有一警用巡邏車亦違規
    闖越該路口乙節，然該巡邏車當時正開啟閃爍警示燈執行職
    務，並不受道路交通管理處罰條例之限制，此有臺北縣政府
    警察局汐止分局98年8 月25日北縣警汐交字第0980028039號
    函及上開採證相片2 張在卷可佐，縱該巡邏車確有違規行為
    ，亦係該車有否涉及行政罰責之問題，與異議人所涉違規事
    實無涉，亦無解於異議人違規行為之成立，異議人以此置辯
    ，尚非可採。
五、綜上所述，異議人確有騎乘上開機車，於前揭時、地行經有
    燈光號誌管制交叉路口闖越紅燈之違規行為，從而原處分機
    關依道路交通管理處罰條例第53條第1 項、第63條第1 項第
    3 款之規定，裁處異議人1,800 元罰鍰並記違規點數3 點，
    核無違誤，本件異議人之異議為無理由，應予駁回。
據上論斷，依道路交通案件處理辦法第19條，裁定如主文。
中    華    民    國    98    年    10    月    30    日
                        交通法庭法  官  高雅敏
以上正本證明與原本無異。
如不服本裁定應於送達後5日內向本院提出抗告狀。
                                書記官  陳映羽
中    華    民    國    98    年    10    月    30    日


司法院資訊處製作；財團法人民間司法改革基金會備份。
